---
title: "Inferencia Bayesiana"
output: 
  pdf_document:
    toc: T
author: Marco Galliani    
---

## Settings
```{r}
rm(list = ls())
bomb_data <- read.csv("../data/geocoded_bomb_data.csv")

bomb_data$Time <- as.POSIXct(bomb_data$Time)

bomb_data$district <- as.factor(bomb_data$district)
bomb_data$Type.of.bomb <- as.factor(bomb_data$Type.of.bomb)

knitr::kable(head(bomb_data))
summary(bomb_data)
```
## Modelacion

### Variable aleatoria
Muestra antes de la 6:34 a.m.
```{r}
sample_EB <- ifelse(bomb_data$Type.of.bomb == "EB" | bomb_data$Type.of.bomb == "EB.and.IB", 1, 0)

sunrise_hour <- as.POSIXct("1940-9-7 06:34:00")

sample_before_sunrise <- 
  sample_EB[bomb_data$Time <= sunrise_hour]

sample_before_sunrise <- na.omit(sample_before_sunrise)
n_before_sunrise <- length(sample_before_sunrise)
```

*Detalle:* Incluimos el caso "EB.and.IB" en el caso general de bombas explosivas, esto puede cambiar mucho los resultados, sobre todo en ultimo apartado

Definimos la siguiente variable aleatioria:

$$
X = \begin{cases}
1 & \text{si BOMBA EXPLOSIVA(EB)} \\
0 & \text{en otro caso}
\end{cases}
$$

## Calculo de la aposteriori
### Funcion de verosimilitud
La variable $X$ es distribuida como una Bernoulli, tomando como muestra $X_1, \dots, X_n$, podemos definir la funcion de verosimilitud

$$
L(p|\mathbb{X}) = \prod_{i=1}^{n}f(x_i|p) = p^{\sum_{i=1}^n x_i}(1-p)^{n-\sum_{i=1}^n x_i}
$$

### Calculo de la apriori
La apriori de Jeffrey se calcula como:

$$
\pi(p) = \frac{1}{\sqrt{p(1-p)}} , \quad p \in (0,1)
$$

Es decir que 

$$
p \sim Beta(\frac{1}{2}, \frac{1}{2})
$$

```{r}
curve(dbeta(x, shape1 = 1/2, shape2 = 1/2), xlab = "p", ylab = "densidad apriori")
title("Apriori de Jeffrey")
```

### Calculo de la aposteriori
Usando la apriori y la verosimilitud se puede calcular la distribucion aposteriori de p

$$
\begin{aligned}
\pi(p|\mathbb{X}) &\propto L(p|\mathbb{X})\pi(p) \\
&\propto p^{\sum_{i=1}^n x_i - 1/2}(1-p)^{n-\sum_{i=1}^n x_i-1/2}
\end{aligned}
$$

Es decir que

$$
p|\mathbb{X} \sim Beta(\sum_{i=1}^n x_i + 1/2, \quad n-\sum_{i=1}^n x_i+1/2)
$$

```{r}
# apriori
curve(dbeta(x, shape1 = 1/2, shape2 = 1/2), 
      xlab = "p", ylab = "densidad de probabilidad",
      xlim = c(0,1), ylim = c(0,7))

# aposteriori
curve(dbeta(x, 
             shape1 = sum(sample_before_sunrise) + 1/2, 
             shape2 = n_before_sunrise - sum(sample_before_sunrise) + 1/2), 
      add = T, col = "red")

# funcion de verosimilitud
curve(dbeta(x, 
             shape1 = sum(sample_before_sunrise) + 1, 
             shape2 = n_before_sunrise - sum(sample_before_sunrise) + 1), 
      add = T, col = "blue")

title("Calculo de la aposteriori")

```

## Predicciones en la noche siguiente
Muestra despues del anochecimiento
```{r}
sunset_hour <- as.POSIXct("1940-9-7 19:16:00")

sample_after_sunset <- 
  sample_EB[bomb_data$Time >= sunset_hour]

sample_after_sunset <- na.omit(sample_after_sunset)
n_after_sunset <- length(sample_after_sunset)
```


### Estimador de Bayes
Media de la distribucion aposteriori (considerando funcion de perdida cuadratica)
```{r}
estimador_bayes <- 
  (sum(sample_before_sunrise) + 1/2) / 
  (sum(sample_before_sunrise) + 1/2 + n_before_sunrise - sum(sample_before_sunrise) + 1/2)

estimador_bayes
```


### Intervalo de Credibilidad
```{r}
library(HDInterval)

cred_interval <- hdi(
  qbeta(c(0.05, 0.95), 
  shape1 = sum(sample_before_sunrise) + 1/2, 
  shape2 = n_before_sunrise - sum(sample_before_sunrise) + 1/2))

cred_interval
```

Valor observado despues del anochecimiento
```{r}
val_obs <- sum(sample_after_sunset)/n_after_sunset
val_obs
```

Vemos che el valor predicido por el estamador de Bayes es muy cercano al valor observado y es entre el intervalo de confianza

### Densidad predictiva
```{r}
library(LearnBayes)

prior_beta_params <- c(sum(sample_before_sunrise) + 1/2, 
                       n_before_sunrise - sum(sample_before_sunrise) + 1/2)

# densidad predictiva
predictions <- pbetap(prior_beta_params, n_after_sunset, 0:n_after_sunset)

predplot(prior_beta_params, n_after_sunset, sum(sample_after_sunset))
```
La distribucion confirma la bondad de la prediccion. 

Resumiendo: (porcentaje de bombas EB sobre el numero total de bombas)

```{r}
knitr::kable(
  data.frame(
    prediction = estimador_bayes,
    cred_int_left = cred_interval[1],
    cred_int_right = cred_interval[2],
    observed_value = val_obs
  )
)
```


## Constraste de hipotesis sobre el tipo de bombas en Greenwich
Como antes, usamos una apriori de Jeffrey, calculamos la aposteriori usando todos los datos del dia (primero dia del bombardeo)


Grafico descriptivo
```{r}
#descriptive
ind_Greenwich <- bomb_data$district == "Greenwich"
ind_Greenwich <- replace(ind_Greenwich, is.na(ind_Greenwich), FALSE)

sample_greenwich <- bomb_data[ind_Greenwich,]

library(ggplot2)
ggplot(mapping = aes(x = sample_greenwich$Type.of.bomb)) +
  geom_bar(fill = "steelblue") 
```
Desde el grafico podemos ver que en este caso la decision de considerar "EB.and.IB" como "EB" podria tener mucha influencia

Quitamos los NAs y consideramos como eventos "EB" tambien los eventos "EB.and.IB"
```{r}
sample_greenwich <- ifelse(sample_greenwich$Type.of.bomb == "EB" | sample_greenwich$Type.of.bomb == "EB.and.IB", 1, 0)
sample_greenwich <- na.omit(sample_greenwich)


library(ggplot2)
ggplot(mapping = aes(x = sample_greenwich)) +
  geom_bar(fill = "steelblue") +
  scale_x_discrete(limit = c(0,1), labels = c("Otro tipo", "Explosivas"))
```

Calculo de la aposteriori
```{r}
n_greenwich <- length(sample_greenwich)

# apriori
curve(dbeta(x, shape1 = 1/2, shape2 = 1/2), 
      xlab = "p", ylab = "densidad de probabilidad",
      xlim = c(0,1), ylim = c(0,7))

# aposteriori
curve(dbeta(x, 
             shape1 = sum(sample_greenwich) + 1/2, 
             shape2 = n_greenwich - sum(sample_greenwich) + 1/2), 
      add = T, col = "red")

# funcion de verosimilitud
curve(dbeta(x, 
             shape1 = sum(sample_greenwich) + 1, 
             shape2 = n_greenwich - sum(sample_greenwich) + 1), 
      add = T, col = "blue")

title("Calculo de la aposteriori")
```

Contraste de hipotesis

$$
\begin{aligned}
H_0: p &> 0.5 \\
H_1: p &\leq 0.5
\end{aligned}
$$
Calculo del Factor de Bayes
```{r}
# posteriors
posterior_H1 <- pbeta(0.5, sum(sample_greenwich) + 1/2, n_greenwich - sum(sample_greenwich) + 1/2)
posterior_H0 <- 1 - pbeta(0.5, sum(sample_greenwich) + 1/2, n_greenwich - sum(sample_greenwich) + 1/2)

# priors
prior_H1 <- pbeta(0.5, 1/2, 1/2)
prior_H0 <- 1 - pbeta(0.5, 1/2, 1/2)

# Factor de Bayes
FB01 <- (posterior_H0/posterior_H1)*(prior_H1/prior_H0)
FB01
```

Evidencia muy fuerte para H0, es decir tenemos evidencia fuerte para decir que la mayoria de bombas que cayeron en Greenwich eran explosivas (EB).